# 售后租回与债权转让的问题

提问人：wx_60e811b92a55 时间：2023-09-19 10:09:59
请教陈版主，现有A（初创企业）、B（融资租赁公司）、C（国企）、D（银行）四个主体，拟构建如下业务：
第一步：A公司以其现有设备价值约 2 亿元，出售给B，获得款项 2 亿元。后B将该批设备出租给C（年利率按4.2%计算现金流，按季度付租金），C再将该批设备转租给A（年利率按7%计算现金流，按季度收取租金）。
第二步：B公司将其应收款项转让给D银行，D银行以该项债权为主或就此项债权发行理财产品，C公司向银行购买该项理财产品。
请教陈版主，该两项业务其实构成一揽子交易？或者明面上可以分开签订相关合同，不体现为有绑定关系。C公司应如何对该两项业务进行账务处理呢？
非常感谢。

回答人：chenyiwei
我理解，如果这两步构成一揽子交易的，则该交易整体来看，其经济实质就是C向A提供以设备为抵押的融资（假设第二步中C购买该理财产品金额就是 2 亿元）。因此C就是作为一项对A的资金拆借进行处理。
如果有其他更复杂的背景，则对该交易的经济实质判断可能有所不同。

提问人：wx_60e811b92a55 时间：2023-09-25 12:00:48
想继续跟陈版主请教一下，具体的如果按照一揽子交易，C在账上确认为一项金融资产（购买理财的 2 亿元），那对应的租入租出合同应该如何做账务处理呢？

回答人：chenyiwei
这里的租入、租出只是形式，会计上不影响对交易实质的认定和账务处理。